【裁判字號】    98,審抗,110
【裁判日期】    980612
【裁判案由】    公示送達
【裁判全文】
臺灣臺北地方法院民事裁定             98年度審抗字第110號
抗  告  人  甲○○
相  對  人  乙○○
上列當事人間聲請公示送達事件，抗告人對於中華民國98年3月
23日本院98年度審聲字第370號裁定提起抗告，本院裁定如下：
    主  文
原裁定廢棄。
准將抗告人對相對人如附件所示意思表示之通知為公示送達。
聲請及抗告程序費用新台幣貳仟元由相對人負擔。
    理  由
一、按表意人非因自己之過失，不知相對人之姓名、居所者，得
    依民事訴訟法公示送達之規定，以公示送達為意思表示之通
    知，民法第97條定有明文。所謂不知相對人居所，係指相對
    人遷移，致表意人不知其居所而言。
二、抗告意旨略以：相對人確實設籍於台北市○○區○○街98號
    ，惟據現居住於上開地址之相對人胞弟陳稱相對人早在小學
    即設籍於此，然畢業後已不知去處，亦連絡不上；而抗告人
    並曾試圖以電話聯繫相對人或與租屋仲介之業務員即第三人
    楊柏勳親自登門查訪該址，但仍不知相對人之行蹤及其目前
    實際所在之住所。為此，爰依法提起本件抗告求為廢棄原裁
    定等語。
三、經查，本件相對人目前設籍於台北市○○區○○街98號，此
    有抗告人陳報之相對人戶籍謄本在卷可稽。又本院依職權調
    查相對人是否居住於上開設籍地址即系爭存證信函所寄送之
    地址，業經臺北市政府警察局信義分局函覆略謂：「據現住
    人袁寶林表示，相對人未居住於台北市○○區○○街98號」
    等語，亦有該分局98年5月4日北市警信分刑字第0983101660
    0號函附卷可按。準此，相對人目前所在處所不明，應可堪
    認定，是抗告人所陳相對人已不知去處無法連絡，且非因過
    失而不知相對人之居所等節，尚非無據。因之，系爭存證信
    函縱經郵局以招領逾期為由退回在案，亦非得據此認定相對
    人仍居住於該址，僅因出外旅行或因其他事故未返回居所。
    綜上，本件情形與公示送達之要件核無不合。從而，抗告意
    旨指摘原裁定不當，求予廢棄，非無理由，應予准許。爰由
    本院廢棄之，並裁定如主文第2項所示。
四、據上論結，本件抗告為有理由，依非訟事件法第46條、第21
    條第2項、第24條第1項，民事訴訟法第492條、第95條、第7
    8條，裁定如主文。
中    華    民    國    98    年    6    月     12    日
              民事第六庭審判長法      官  劉坤典
                              法      官  賴錦華
                              法      官  林秀圓
以上正本係照原本作成。
本裁定除以適用法規顯有錯誤為理由，並經本院許可外，不得再
抗告。如提起再抗告，應於收受後10日內委任律師為訴訟代理人
向本院提出再抗告狀。並繳納再抗告費新台幣1,000元。
中    華    民    國    98    年    6    月     12    日
                              書  記  官  馮姿蓉


司法院資訊處製作；財團法人民間司法改革基金會備份。
